臺灣嘉義地方法院刑事判決
109年度侵訴字第24號
公  訴  人  臺灣嘉義地方檢察署檢察官
被      告  蔡易達
指定辯護人  劉育辰律師
上列被告因強制性交案件，經檢察官提起公訴（109年度偵字第8
567號），本院判決如下：
    主  文
丙○○犯強制性交罪，處有期徒刑參年陸月。
    事  實
一、丙○○前居住於嘉義市○區○○○路00號（下稱本案住處），代號
    BM000-A109036號之成年女子（真實姓名年籍詳卷，下稱甲○
    ）則向丙○○胞妹承租本案住處隔壁1樓經營花店。丙○○於民
    國109年9月28日下午1時20分許，見甲○在本案住處1樓使用
    廁所，竟基於強制性交之犯意，以硬幣打開廁所的門，先強
    行抱住甲○，再不顧甲○之掙扎，以右手插入甲○之陰道，而
    以此強暴方式對甲○為性交之行為，甲○因欲對外求救而與丙○○發生拉扯，並於掙扎、拉扯之過程中因而受有右大腿挫傷
    併瘀傷、背部挫擦傷之傷害（涉犯傷害部分未據告訴、起訴
    ）。適有客人欲向甲○買花，丙○○之伯母丁○○見狀前去尋找
    甲○，甲○聽到丁○○之呼叫聲即高喊救命，客人聽聞甲○之呼
    救聲旋報警到場處理，始悉上情。
二、案經甲○訴由嘉義市政府警察局第二分局報告臺灣嘉義地方
    檢察署檢察官偵查起訴。
    理  由
一、本案所引用之供述證據，檢察官、被告丙○○及辯護人均同意
    有證據能力（見本院侵訴字卷第96至98頁），本院審酌該等
    供述證據作成時情況，並無違法取證之瑕疵，與待證事實均
    具有關聯，以之作為證據應屬適當。又本案所引用之非供述
    證據，均與本件事實具有自然關聯性，且無證據證明係公務
    員違背法定程序所取得，是後述所引用之供述及非供述證據
    均有證據能力，先予敘明。
二、前揭事實，業據被告於警詢、偵訊、本院準備程序及審理時
    均坦承不諱（見嘉市警二偵字第1090703610號卷【下稱警卷
    】第3至4頁，109年度偵字第8567號卷【下稱偵字卷】第13
    至14頁，本院侵訴字卷第94至96、187頁），核與證人即告
    訴人甲○於警詢及偵訊時之證述（見警卷第8至9頁，偵字卷
    第57至59頁）相符，並經證人丁○○於警詢及本院審理時證述
    明確（見警卷第10至12頁，本院侵訴字卷第190至193頁），
    復有照片10張、天主教中華聖母修女會醫療財團法人天主教
    聖馬爾定醫院（下稱聖馬爾定醫院）乙種診斷證明書1份、
    傷勢照片2張、現場照片1張、聖馬爾定醫院受理疑似性侵害
    事件驗傷診斷書、內政部警政署刑事警察局109年11月16日
    刑鑑字第1098009485號鑑定書各1份在卷可稽（見警卷第18
    至22頁，偵字卷第61至67頁，本院侵訴字卷第35至39、75至
    78頁），足認被告上開任意性自白與事實相符，應堪採信。
    本案事證明確，被告之犯行洵堪認定，應依法論科。
三、論罪科刑：
  ㈠核被告所為，係犯刑法第221條第1項之強制性交罪。
  ㈡被告及辯護人雖主張：被告於犯後停留於現場，員警到場時
    ，被告不發一語，並未承認也未否認，經員警乙○○詢問後即
    坦承犯行，應符合自首之要件等語（見本院侵訴字卷第96、
    137、188至189頁），然查：
　　⒈證人丁○○於警詢及本院審理時證稱：其於109年9月28日下
      午1時多過去花店要問老闆娘吃飯沒，老闆娘不在，正要
      離開時，剛好有客人過來買花，其想說過去隔壁廁所叫老
      闆娘，其在本案住處門口喊老闆娘，就聽到老闆娘呼喊「
      伯母，救我」，其看到被告與老闆娘走出來，要買花的客
      人也看到，就趕快騎車前去長○派出所報案，其問是怎麼
      了，老闆娘就說被告不知道給她怎麼樣了，其沒有看到所
      以不知道，被告都沒說話，接下來員警到場，其就去運動
      等語（見警卷第10至12頁，本院侵訴字卷第190至194頁）
      。
　　⒉證人即到場處理之員警乙○○於本院審理時證稱：其接獲派
      出所值班員警通報有性侵案件，要其趕快前去處理，便與
      施○文員警一同前往本案住處，值班員警有說是性侵害的
      案件，但沒有說嫌疑人是誰，也沒有說是怎樣的性侵害案
      件。其抵達現場時，被告及甲○都在花店門口，其直覺甲○
      就是被害人，因為圍觀民眾與被害人的反應是不一樣的，
      其就直接過去問甲○，先確認被告與甲○的身分，然後詢問
      甲○發生什麼事情，甲○說被告對她有性侵的行為，其再詢
      問被告有做什麼事情，被告一開始沒有回答，問什麼都不
      講，其再帶被告去看案發現場的廁所，廁所裡面明顯很凌
      亂，有推擠過的樣子，看完現場後又帶被告回到花店門口
      ，勸說被告說事情已經發生，要坦然面對，被告才點頭坦
      承等語（見本院侵訴字卷第196至205頁）。
　　⒊經核丁○○、乙○○上開證詞內容具體明確，相互連貫而可勾
      稽，應屬可採，由上開丁○○、乙○○之證述內容，可知於花
      店客人前往派出所報警時，已有明確向員警告知本案為性
      侵害案件，故乙○○係在知悉將要處理性侵害案件之情形下
      前往本案住處，且乙○○至現場時，是先與甲○確認身分並
      瞭解案發經過，再向被告詢問案發經過，此時被告不發一
      語，乙○○再帶同被告前去察看案發現場之廁所，又帶被告
      返回花店門口時勸說被告，被告於此時雖點頭坦承有為本
      案犯行，然乙○○於抵達現場先向甲○詢問案發經過時，甲○
      有告知遭被告性侵害，是乙○○於此時已可明確知悉被告即
      為本案性侵害案件之犯罪嫌疑人，足認被告點頭坦承有為
      本案犯行時，並非於員警未發覺其犯行前主動自承，核與
      自首之要件不符，自無從依刑法第62條前段之規定減輕其
      刑。
  ㈢辯護人雖為被告之利益辯稱：依照被告之犯罪行為樣態，雖
    有造成甲○一定損害，但傷勢輕微，處以法定最低行度仍屬
    過重，請求依刑法第59條之規定酌減其刑等語（見本院侵訴
    字卷第96、189頁），惟刑法第59條之酌量減輕其刑，必於
    犯罪之情狀可憫恕時，始得為之，至情節輕微僅可為法定刑
    內從輕科刑之標準，不得據為酌量減輕之理由。又刑法第59
    條之酌量減輕其刑，必須犯罪另有特殊之原因與環境等等，
    在客觀上足以引起一般同情，認為即予宣告法定低度刑期尤
    嫌過重者，始有其適用（最高法院28年上字第1064號判例、
    45年台上字第1165號判例、108年度台上字第191號判決意旨
    參照），經查，被告是趁甲○上廁所之際打開廁所門，不顧
    甲○之掙扎，將手指插入甲○之陰道得逞，使甲○在毫無防備
    之情形下突然遭受性侵害，對甲○之身心造成極大之傷害，
    且被告又因甲○掙扎、求救而與甲○拉扯，除造成甲○受有身
    體上之傷害外，另使本案住處廁所內之打掃用具倒地、放置
    衛生紙之塑膠架破損，此有現場照片2張附卷足憑（見警卷
    第20頁下方照片，偵字卷第67頁上方照片），足認被告為遂
    行本案犯行，有施以一定程度之物理強制力，其犯罪手段並
    非極為輕微，應給予相當之非難，審酌本案犯罪之情狀，實
    難認被告為本案犯行時有何特殊之原因與環境，在客觀上足
    以引起一般同情，並無處以法定最低刑度，仍有情輕法重之
    情形，自無從依刑法第59條之規定酌減其刑。至被告造成甲○傷勢之程度雖非十分嚴重，然本院就此部分已可適度於法
    定刑內為從輕科刑之考量，非可作為酌減其刑之理由，併予
    敘明。
  ㈣爰以行為人之責任為基礎，審酌被告利用甲○上廁所之際打開
    廁所門，以強制之手段對甲○為性交行為，未能尊重甲○之性
    自主權，並造成甲○受有如前所述之傷害，參以甲○於偵訊時
    表示：其需要一點時間搬家，被告如果繼續住在本案住處，
    其會不敢出去處理搬家之事等語（見偵字卷第59頁），又於
    本院審理期間表示其已搬離本案住處隔壁等情，有電話記錄
    1份附卷可參（見本院侵訴字卷第15頁），可見被告所為造
    成甲○內心受創，亦必須搬離其過往經營花店之處所，影響
    甲○之日常生活，所為實不足取，惟念及被告犯後坦承犯行
    ，並表達悔意，態度良好，兼衡被告於警詢及本院訊問時自
    承因一時興起而為本案犯行之動機（見警卷第4頁，本院侵
    訴字卷第22頁）、以手指插入陰道之強制性交方式、強制之
    手段、造成甲○所受傷勢之程度尚非十分嚴重、迄今未能與
    甲○達成和解或取得甲○諒解之態度、於本院審理時自承高中
    畢業、未婚、目前從事水泥工作之智識程度與生活狀況（見
    本院侵訴字卷第188頁）及前科素行等一切情狀，量處如主
    文所示之刑，以示懲儆。
據上論斷，應依刑事訴訟法第299條第1項前段，刑法第221條第1
項，判決如主文。
本案經檢察官賴韻羽提起公訴，檢察官徐鈺婷到庭執行職務。
中　　華　　民　　國　　110 　年　　3 　　月　　16　　日
　　　　　　　　　刑事第六庭  審判長法　官　王慧娟

　　　　　　　　　　　　　　　    　法　官　李東益

  　　　　　　　　　　　　　　　　  法　官　官怡臻
以上正本證明與原本無異。
如不服本判決應於收受判決後20日內向本院提出上訴書狀，並應
敘述具體理由；其未敘述上訴理由者，應於上訴期間屆滿後20日
內向本院補提理由書（均須附繕本）「切勿逕送上級法院」。告
訴人或被害人如對於本判決不服者，應具備理由請求檢察官上訴
，其上訴期間之計算係以檢察官收受判決正本之日期為準。
中　　華　　民　　國　　110 　年　　3 　　月　　16　　日
                                    書記官  李彥廷
附錄本案論罪科刑法條：
中華民國刑法第221 條
對於男女以強暴、脅迫、恐嚇、催眠術或其他違反其意願之方法
而為性交者，處3 年以上10年以下有期徒刑。
前項之未遂犯罰之。